【裁判字號】    96,訴,3301
【裁判日期】    970131
【裁判案由】    毒品危害防制條例
【裁判全文】
臺灣板橋地方法院刑事判決              96年度訴字第3301號
公  訴  人  臺灣板橋地方法院檢察署檢察官
被      告  鍾智先
上列被告因違反毒品危害防制條例案件，經檢察官提起公訴（96
年度毒偵字第5723號、第6261號），被告於準備程序對被訴事實
為認罪陳述，本院合議庭裁定由受命法官獨任行簡式審判程序，
判決如下：
    主  文
鍾智先施用第一級毒品，累犯，處有期徒刑捌月；扣案注射針筒
支、玻璃球吸食器壹組均沒收；又施用第一級毒品，累犯，處
有期徒刑玖月；扣案安非他命貳包（毛重共計零點陸公克；淨重
共計零點公克）沒收銷燬之。應執行有期徒刑壹年貳月；扣案
安非他命貳包（毛重共計零點陸公克；淨重共計零點公克）沒
收銷燬之；扣案注射針筒支、玻璃球吸食器壹組均沒收。
    事  實
一、鍾智先前於民國89年間因施用毒品案件，經本院裁定令入觀
    察、勒戒處所施以觀察、勒戒後，認無繼續施用毒品之傾向
    ，於89年12月30日釋放出所，並由臺灣板橋地方法院檢察署
    檢察官以89年度毒偵字第7541號為不起訴處分確定；復於90
    年間，因施用毒品案件，經本院裁定令入觀察、勒戒處所施
    以觀察、勒戒後，認有繼續施用毒品之傾向，再經本院裁定
    施以強制戒治，於91年7 月23日認無繼續戒治必要而停止戒
    治，於92年1 月6 日戒治期滿，視為戒治執行完畢，上開施
    用毒品犯行並經本院以91年度訴字第825 號分別判處有期徒
    刑三月、六月，並定應執行有期徒刑八月確定。又鍾智先於
    85年間，因麻醉藥品管理條例案件，經本院以85年度訴字第
    2642號判處有期徒刑五年四月確定，經付執行，於89年2 月
    1 日假釋出監並付保護管束；又於90年間，因竊盜案件，經
    臺灣高等法院以90年度上易字第2882號判處有期徒刑五月確
    定；再於91年間，因竊盜案件，經本院以91年度易字第636
    號判處有期徒刑四月確定，又上開假釋並經撤銷，其殘刑有
    期徒刑二年十一月又八日與上開有期徒刑五月、四月、三月
    、六月經接續執行，於95年6 月9 日縮刑假釋出監並付保護
    管束，並於95年7 月4 日保護管束期滿，假釋未經撤銷而以
    執行完畢論（再犯本罪，成立累犯）。
二、詎鍾智先不知悔改，復分別基於同時施用第一級、第二級毒
    品之犯意，先後於：(一)96年7 月26日22時許，在臺北縣土城
    市○○路河濱公園內，同時將第一級毒品海洛因及第二級毒
    品甲基安非他命置入玻璃球內，以火燒烤而吸食該煙霧之方
    式，一併施用第一級毒品海洛因及第二級毒品甲基安非他命
    一次；(二)96年7 月31日21時許，在臺北市○○街河堤旁，以
    與上開相同方式同時施用第一級毒品海洛因及第二級毒品甲
    基安非他命一次，嗣分別於96年7 月27日21時10分許，在臺
    北縣土城市○○路○ 段2 巷7 號為警查獲，並扣得其所有備
    供注射毒品海洛因用注射針筒3 支及施用海洛因、甲基安非
    他命用玻璃球吸食器1 組，及於96年8 月1 日凌晨5 時許，
    在臺北市○○區○○路68巷10號旁為警查獲，並扣得其所有
    備供施用之安非他命2 包（毛重共計0. 6公克；淨重共計
    0.3 公克）及非甲○○所有之注射針筒1 支，並經警方先後
    於查獲時經鍾智先同意採集尿液送驗，其兩次尿液檢體均呈
    海洛因代謝物嗎啡及安非他命類陽性反應，乃查出前情。
三、案經臺北縣政府警察局土城分局報請臺灣板橋地方法院檢察
    署檢察官及臺北市政府警察局萬華分局報請臺灣臺北地方法
    院檢察署呈請臺灣高等法院檢察署檢察長令轉臺灣板橋地方
    法院檢察署檢察官偵查起訴。
    理  由
一、上揭犯罪事實，業據被告鍾智先於本院審理時坦承不諱，且
    有其所有備供施用之第二級毒品安非他命2 包（毛重共計
    0.6 公克；淨重共計0.3 公克，見臺北市政府警察局保安警
    察大隊毒品檢驗報告書）及備供其施打毒品海洛因用之注射
    針筒3 支及施用海洛因、甲基安非他命用玻璃球吸食器1 組
    扣案可資佐證。又被告兩度為警查獲後，其尿液檢體鑑驗結
    果均分呈海洛因代謝物嗎啡、甲基安非他命代謝物陽性反應
    ，有卷附臺灣檢驗科技股份有限公司96年8 月17日濫用藥物
    尿液檢驗報告1 份及臺灣尖端先進生技醫藥股份有限公司96
    年8 月8 日濫用藥物檢驗報告1 份可稽，是被告自白核與事
    實相符，本件事證明確，被告犯行堪以認定。
二、被告鍾智先前於89年間因施用毒品案件，經本院裁定令入觀
    察、勒戒處所施以觀察、勒戒後，認無繼續施用毒品之傾向
    ，於89年12月30日釋放出所，並由臺灣板橋地方法院檢察署
    檢察官以89年度毒偵字第7541號為不起訴處分確定；復於90
    年間，因施用毒品案件，經本院裁定令入觀察、勒戒處所施
    以觀察、勒戒後，認有繼續施用毒品之傾向，再經本院裁定
    施以強制戒治，於91年7 月23日認無繼續戒治必要而停止戒
    治，於92年1 月6 日戒治期滿，視為戒治執行完畢，上開施
    用毒品犯行並經本院以91年度訴字第825 號分別判處有期徒
    刑三月、六月，並定應執行有期徒刑八月確定。又鍾智先於
    85年間，因麻醉藥品管理條例案件，經本院以85年度訴字第
    2642號判處有期徒刑五年四月確定，經付執行，於89年2 月
    1 日假釋出監並付保護管束；又於90年間，因竊盜案件，經
    臺灣高等法院以90年度上易字第2882號判處有期徒刑五月確
    定；再於91年間，因竊盜案件，經本院以91年度易字第636
    號判處有期徒刑四月確定，又上開假釋並經撤銷，其殘刑有
    期徒刑二年十一月又八日與上開有期徒刑五月、四月、三月
    、六月經接續執行，於95年6 月9 日縮刑假釋出監並付保護
    管束，並於95年7 月4 日保護管束期滿，假釋未經撤銷而以
    執行完畢論，有臺灣高等法院被告前案紀錄表在卷可查，其
    於強制戒治執行完畢釋放後5 年內再度施用第一級毒品海洛
    因、第二級毒品甲基安非他命，依毒品危害防制條例第23條
    第2 項規定，係犯同條例第10條第1 項、第2 項之施用第一
    級毒品、第二級毒品罪，而其先後二次以一行為同時施用第
    一級毒品海洛因、第二級毒品甲基安非他命，為想像競合犯
    ，均應從重以犯施用第一級毒品罪論處，檢察官因被告之第
    二次施用毒品犯行於偵查中未自白犯罪，故推定被告第二次
    施用毒品犯行係分別施用第一級毒品海洛因及第二級毒品甲
    基安非他命，請求分論併罰，容有未洽，有關處罰法律之適
    用應予更正。至被告為施用而持有第一級毒品海洛因、第二
    級毒品甲基安非他命之低度行為，為其進而施用之高度行為
    所吸收，均不復另論。被告先後二次施用第一級毒品犯行，
    犯意各別，行為互殊，應與分論併罰。又被告有前述有期徒
    刑執行完畢前科，於有期徒刑執行完畢後5年內故意再犯本
    罪，成立累犯，均應依法加重其刑。
三、爰審酌被告犯罪動機、目的、情節、施用毒品易造成行為失
    控而危害社會治安及被告犯罪後坦承犯行之態度等一切情狀
    ，分別量處如主文所示之刑，以資懲戒。扣案安非他命2 包
    （淨重共計0.3 公克）為被告所持有備供施用之第二級毒品
    ，而本件安非他命為透明結晶，部分沾附於包裝袋上（見扣
    案安非他命照片），若欲完全析離，雖非不可能，但此舉對
    毒品危害防制政策之施行，並無特殊助益，且徒費執行之成
    本，故均併依毒品危害防制條例第18條第1 項前段宣告沒收
    銷燬之，以符執行之實際。另扣案之注射針筒3 支及玻璃球
    吸食器1 組，為被告所有備供及供其犯本件之罪所用，業據
    被告供承在卷，爰均依刑法第38條第1 項第2 款宣告沒收。
    至被告於96年8 月1 日凌晨5 時許為警查扣之注射針筒1支
    ，被告堅決否認為其所有，衡其已坦承施用毒品之犯行，實
    無單獨否認該注射針筒為其所有之必要，被告所辯應為可採
    ，是該注射針筒1 支，爰不為沒收之諭知，附此敘明。
四、本件被告係被訴犯毒品危害防制條例第10條第1 項、第2 項
    之施用第一級、第二級毒品罪，非最輕本刑為三年以上有期
    徒刑之罪，又非高等法院管轄第一審案件，其於本院行準備
    程序時對被訴事實為有罪之陳述，經受命法官告以簡式審判
    程序之旨，並聽取檢察官、被告意見後，由本院合議庭依刑
    事訴訟法第273 條之1 第1 項規定裁定由受命法官獨任進行
    簡式審判程序，末此敘明。
據上論斷，應依刑事訴訟法第299 條第1 項前段、第273 條之1
第1 項，毒品危害防制條例第10條第1 項、第2 項、第18條第1
項前段，刑法第11條、第47條第1 項、第55條、第38條第1 項第
2 款、第51條5 款，判決如主文。
本案經檢察官劉仕國到庭執行職務。
中    華    民    國    97    年    1     月    31    日
                      刑事第一庭  法  官  陳恆寬
上列正本證明與原本無異。
如不服本判決，應於判決送達後十日內敘明上訴理由，向本院提
出上訴狀（應附繕本），上訴於臺灣高等法院。
                                  書記官  張惠芳
中    華    民    國    97    年    2     月    4     日
附錄本案論罪科刑法條全文：
毒品危害防制條例第10條
施用第一級毒品者，處6 月以上5 年以下有期徒刑。
施用第二級毒品者，處3 年以下有期徒刑。


司法院資訊處製作；財團法人民間司法改革基金會備份。
